臺灣高等法院刑事裁定
111年度毒抗字第19號
抗  告  人
即  被  告  陳辛業


                    （現在法務部○○○○○○○○強制戒治中）
上列抗告人即被告因違反毒品危害防制條例案件，不服臺灣桃園
地方法院中華民國110年11月12日所為109年度毒聲字第722號裁
定（聲請案號：臺灣桃園地方檢察署109年度毒偵字第5553號、
第6794號、第7172號），提起抗告，本院裁定如下：
    主  文
抗告駁回。
    理  由
一、原裁定意旨略以：抗告人即被告陳辛業（下稱抗告人）前因
    檢察官聲請命抗告人觀察勒戒案件，經原審法院於民國110
    年3月29日以109年度毒聲字第722號裁定准許，該裁定已於1
    10年4月14日送達至桃園市○○區○○路000巷00弄00號由抗告人
    親自簽收，有送達證書可憑，本件抗告期間為5日，應自送
    達裁定之翌日起算5日，即至110年4月19日抗告期滿，然而
    ，抗告人遲至110年10月14日始提出本件抗告狀，有該抗告
    狀上原審法院收狀戳章可佐，是抗告人提起抗告顯已逾期，
    其抗告違背法律上之程式，且無從補正，自應予駁回等語。
二、抗告意旨略以：抗告人未收到原審法院裁定，110年4月14日
    送達家中簽收，非本人簽字，可為科學比對是否為本人簽字
    ，更可查中壢簡易庭109年11月25日開庭判決乙事等語。
三、按抗告期間，除有特別規定外，為5日，自送達裁定後起算
    ；原審法院認為抗告不合法律上之程式或法律上不應准許，
    或其抗告權已經喪失者，應以裁定駁回之，刑事訴訟法第40
    6條前段、第408條第1項前段定有明文。
四、經查：
(一)依抗告人即被告陳辛業（下稱被告）於民國110年9月23日在
    臺灣桃園地方檢察署（下稱桃園地檢）檢察事務官詢問時自
    陳：「（問：法院裁定觀察勒戒有沒有意見？）我有收到裁
    定書，我沒有意見。」等語（桃園地檢109年度毒偵字第555
    3號偵查卷，下稱偵5553卷，第245頁），則被告至遲於110
    年9月23日已收受原審裁定書，以110年9月23日為起算基準
    ，是本件抗告期間應自裁定送達被告之翌日（即110年9月24
    日）起算其抗告期間，惟被告遲至110年10月13日始向法務
    部○○○○○○○○之監所長官提出抗告書狀，此有蓋印該戒治所收
    狀章之刑事抗告狀在卷可稽（原審109年度毒聲字第722號卷
    ，下稱原審卷，第71頁）。從而，本件抗告業已逾越法定抗
    告期間，其抗告不合法律上之程式，且無從補正，應予駁回
    。
(二)至原審法院雖於110年4月14日將裁定書正本送達被告之戶籍
    址桃園市○○區○○路000巷00弄00號，有卷附送達證書可參（
    原審卷第47頁），惟被告因民事通常保護令案件，經臺灣桃
    園地方法院於110年1月28日以109年度家護字第1766號裁定
    被告應於110年3月31日前遷出其上開戶籍址，有上開民事通
    常保護令可按（本院卷第39至40頁），是原審法院向上開被
    告上開戶籍址所為之送達即非適法，惟因被告於110年9月23
    日已收受裁定而遲至110年10月13日始提起抗告，而已逾越
    法定抗告期間，業如前述，原裁定雖以110年4月14日為計算
    基準起算抗告期間，其理由雖非妥適，然結論並無二致，尚
    無撤銷之必要，附此說明。
(三)綜上，本件抗告已逾抗告期間，被告之抗告權已經喪失，且
    無從補正，應予駁回。抗告意旨雖以原審110年4月14日所為
    之送達非其本人簽收等語，然其抗告業已逾法定期間，自難
    認本件抗告為有理由，應予駁回。 
據上論斷，應依刑事訴訟法第412條，裁定如主文。　　
中　　華　　民　　國　　111 　年　　1 　　月　　7 　　日
                  刑事第三庭    審判長法　官  張惠立
                                      法　官  鄭昱仁
                                      法　官  劉兆菊
以上正本證明與原本無異。
不得再抗告。
                                      書記官  陳嬿如
中　　華　　民　　國　　111 　年　　1 　　月　　7 　　日